【裁判字號】    90,重訴,57
【裁判日期】    901212
【裁判案由】    毒品危害防制條例等
【裁判全文】
臺灣高雄地方法院刑事判決                            九十年度重訴字第五七號
    公  訴  人  臺灣高雄地方法院檢察署檢察官
    被      告  甲○○○○○A.
    指定辯護人  本院公設辯護人 乙○○
右列被告因毒品危害防制條例等案件，經檢察官提起公訴（九十年度偵字第一五八二
二號），本院判決如左：
    主  文
甲○○○○○AIRASMEE、JEDSADA共同運輸第一級毒品，處無期徒刑，褫奪公權終身，於刑
之執行完畢或赦免後，驅逐出境。扣案之第一級毒品海洛因壹袋（淨重貳零陸玖點陸
零公克、包裝重貳肆點陸公克、純度百分之柒拾伍點肆貳、純質淨重壹伍陸零點捌
玖公克），沒收銷燬之；義肢壹隻沒收之。
    事  實
一、甲○○○○○AIRASMEE、JEDSADA（中譯音節司拉）係泰國籍人士，於民國九十年八月
    八日在泰國曼古某餐廳與綽號「ＯＵＡＮ」（中譯音：萬）之不詳姓名成年男子
    基於共同運輸第一級毒品海洛因進口之犯意聯絡，於用餐後，由「ＯＵＡＮ」自
    其所駕駛不詳車牌號碼之自用小客車內交付甲○○○○○AIRASMEE、JEDSADA藏有第一
    級毒品海洛因一袋（淨重二０六九點六０公克、包裝重二四點六三公克、純度百
    分之七五點四二、純質淨重一五六０點八九公克）之右腳義肢一隻，並給泰幣一
    萬二千元供其購買機票，委託其於同年八月二十三日搭機將上開第一級毒品海洛
    因走私運入台灣，並告以於入境台灣後，住宿GOLDEN CHINA HOTEL（台灣康華大
    飯店），屆時將有人與其接頭，取走上開藏有第一級毒品海洛因之義肢，另給其
    柺仗使用，接頭之人並將給予甲○○○○○AIRASMEE、JEDSADA新台幣十萬元之報酬，
    甲○○○○○AIRASMEE、JEDSADA遂先於同年八月十二日至十四日間之某日至泰國曼古
    機場訂購預定於同年八月二十三日前往台灣之機位，俟因故「ＯＵＡＮ」於同年
    八月十九日又要求其提前於同年八月二十二日至機場以補位方式搭機入境台灣，
    甲○○○○○AIRASMEE、JEDSADA遂於同年八月二十二日至泰國曼古機場以候補方式並
    將上開裝有第一級毒品海洛因之右腳義肢裝置於右腳上，搭乘泰國航空ＴＧ六三
    四號班機，於同日（二十二）中午十二時許抵達台灣桃園中正國際機場，並於同
    日中午十二時五十八分許，為內政部警政署航空警察局高雄分局安檢人員在入境
    檢查室於甲○○○○○AIRASMEE、JEDSADA右腳所穿戴之義肢內查獲上開夾藏之第一級
    毒品海洛因一袋（淨重二０六九點六０公克、包裝重二四點六三公克、純度百分
    之七五點四二、純質淨重一五六０點八九公克），及「ＯＵＡＮ」所有交藏放上
    開第一級毒品海洛因所用之右腳義肢一隻。
二、案經內政部警政署航空警察局高雄分局移送臺灣高雄地方法院檢察署檢察官偵查
    起訴。
    理  由
一、訊據被告對於右揭時地受綽號「ＯＵＡＮ」之委託，在其交付之右腳義肢內夾藏
    上開第一級毒品海洛因將其運送入境，在桃園中正國際機場入境檢查室為警查獲
    之事實坦承不諱，並有被告護照影本、台北關稅局扣押貨物、運輸工具收據及搜
    索筆錄各一份附卷可稽，又被查獲扣案物品一袋，經送請法務部調查局依「化學
    呈色法」及「氣相層析質譜儀分析法」，鑑定結果確係第一級毐品海洛因，淨重
    二０六九點六０公克、包裝重二四點六三公克、純度百分之七五點四二、純質淨
    重一五六０點八九公克無訛，有該局九十年十月四日（九０）陸（一）第000
    00000號鑑定通知書一紙及查獲時之相片二張在卷足憑；復有裝載海洛因之
    右腳義肢一隻扣案足資佐證。雖被告仍辯稱伊並不知道「ＯＵＡＮ」交付給伊之
    義肢內所藏放之物是一級毒品海洛因，只知其內有東西，是遭我國海關人員查獲
    時告知，始知所運送之物是海洛因云云，惟查：被告於警訊及偵查中多次明白供
    稱知其所運送藏放於義肢內之物為一級毒品海洛因等情屬實，有警訊及偵查筆錄
    可稽，甚且供稱伊知道運送毒品進入我國境內為違法行為，但「ＯＵＡＮ」告訴
    伊罪不是很重等語，業經本院當庭播放警訊錄音帶勘驗無訛，有審判筆錄附卷可
    稽，被告均未提及係因我國海關人員之告知始知其為毒品海洛因等語，若確係因
    我國海關人員之告知始知其所運送之物品為毒品海洛因，衡情其起警訊至歷次偵
    查時豈有均未提出抗辯之理，更且被告既於警訊時自承「ＯＵＡＮ」曾告知運送
    毒品進入我國境內非重罪等語，若其未受明白告知所運送之物為何物，自無與「
    ＯＵＡＮ」有上開對話之情，是被告迨至本院審理時始為上開辯詞，是否屬實已
    有疑義，況綽號「ＯＵＡＮ」既以藏放在義肢內之方式，委託被告以非正常方式
    夾帶入境，並提供其機票費用，更且允諾入境後給予新台幣十萬元之高額報酬，
    衡情被告豈有未究明所運送之物為何物而逕同意為其運送之理，是被告事後辯稱
    伊不知所運送之物為毒品海洛因云云，無非事後卸責之詞，不足採信，事證明確
    ，被告犯行應堪認定。
二、按海洛因為毒品危害防制條例第二條第二項第一款所列之第一級毒品，並為行政
    院依懲治走私條例第二條第四項授權公告之甲項管制進出口物品，不得運輸亦不
    得私運進口，核被告甲○○○○○AIRASMEE、JEDSADA 運輸且私運進口第一級毒品海洛
    因之行為，係犯毒品危害防制條例第四條第一項之運輸第一級毒品罪及懲治走私
    條例第二條第一項之私運管制物品進口罪。被告與「ＯＵＡＮ」不詳姓名年籍之
    成年男子間，就運輸、私運海洛因之犯行，有犯意聯絡及行為分擔，均為共同正
    犯。其持有第一級毒品海洛因之低度行為，為運輸毒品之高度行為所吸收，不另
    論罪。被告以一運輸私運海洛因進口之行為，觸犯上開二罪名，應依刑法第五十
    五條想像競合犯之規定，從一重論以運輸第一級毒品罪，檢察官認被告所犯上開
    二罪有方法結果之牽連關係，為牽連犯云云，容有誤會，附此說明。爰審酌被告
    為賺取不當報酬，以夾藏在義肢內之方式共同運輸入境，運送之毒品海洛因之數
    量甚鉅（淨重二０六九點六０公克），以每人每次零點幾公克施用數量計算，足
    供數千人次施用，危害社會治安及國民健康至鉅，且為世界各國戳力消除之萬國
    公害，並維國民健康等一切情狀，對被告量處如主文所示之刑，並依刑法第三十
    七條第一項規定宣告被告褫奪公權終身，又被告為外國人，既為有害我國國民之
    行為，於執行完畢或赦免後，不宜再留滯國內，本院併宣告於刑之執行完畢或赦
    免後，驅逐出境之保安處分。扣案之第一級毒品海洛因一袋（淨重二０六九點六
    ０公克、包裝重二四點六三公克、純度百分之七五點四二、純質淨重一五六０點
    八九公克），為查獲之毒品，應依毒品危害防制條例第十八條第一項前段規定宣
    告沒收並銷燬之；又扣案之義肢一隻，為共犯「ＯＵＡＮ」所有供運輸毒品罪所
    用之物，應依同條例第十九條第一項規定宣告沒收之。至扣案襪子及鞋子各一隻
    ，並非與義肢連為一體而不可分，且其亦非供犯罪所用之物，自不得宣告沒收，
    附此說明。
據上論斷，應依刑事訴訟法第二百九十九條第一項前段，毒品危害防制條例第四條第
一項、第十八條第一項前段、第十九條第一項，懲治走私條例第二條第一項，刑法第
十一條、第二十八條、第五十五條、第三十七條第一項、第九十五條，判決如主文。
中      華      民      國        九十    年      十二    月    十二    日
                              臺灣高雄地方法院刑事第二庭
                                  審判長法  官  宋明中
                                        法  官  陳志銘
                                        法  官  高榮宏
右正本證明與原本無異。
如不服本判決應於收受送達後十日內向本院提出上訴書狀，其未敘述上訴之理由者並
得於提起上訴後十日內向本院補提理由書（均須按他造當事人之人數附繕本）。
                                        書記官  邱秋珍
中      華      民      國        九十    年      十二    月    十二    日
附錄：
本案論罪科刑法條全文：
毒品危害防制條例第四條第一項：
製造、運輸、販賣第一級毒品者，處死刑或無期徒刑；處無期徒刑者，得併科新台幣
一千萬元以下罰金。
懲治走私條例第二條：
私運管制物品進口、出口逾公告數額者，處七年以下有期徒刑，得併科新台幣二十萬
元以下罰金。
以犯前項之罪為常業者，處三年以上十年以下有期徒刑，得併科新台幣三十萬元以下
罰金。
第一項之未遂犯罰之。
第一項所稱管制物品及其數額，由行政院公告之。


司法院資訊處製作；財團法人民間司法改革基金會備份。
